臺灣桃園地方法院刑事判決　　　　　　 96年度審易字第102號
公　訴　人　臺灣桃園地方法院檢察署檢察官
被　　　告　甲○○
指定辯護人　本院公設辯護人　陳瑞明
上列被告因毒品危害防制條例案件，經檢察官提起公訴（96年度
毒偵字第728 號），嗣被告於準備程序進行中為有罪之陳述，經
檢察官聲請改依協商程序而為判決，本院判決如下：
    主  文
甲○○施用第二級毒品，累犯，處有期徒刑陸月，減為有期徒刑
月，如易科罰金，以新臺幣壹仟元折算壹日。扣案之甲基安非
他命殘渣袋壹只沒收銷燬之，玻璃球吸食器壹組、削尖勺子壹支
、打火機壹個均沒收。
    事  實
一、本件被告甲○○所犯係刑事訴訟法第376 條第1 款最重本刑
    為3 年以下有期徒刑之罪，其於準備程序中就被訴事實為有
    罪之陳述，爰依刑事訴訟法第284 條之1 規定獨任進行審判
    程序。
二、被告甲○○前有賭博、廢止前麻醉藥品管理條例、贓物、竊
    盜、毒品危害防制條例等前科，其中於民國94年間，因違反
    毒品危害防制條例案件，經臺灣臺中地方法院以94年度訴字
    第2209號判決判處應執行有期徒刑1 年（其中施用第一級毒
    品部分判處有期徒刑10月，施用第二級毒品部分判處有期徒
    刑4 月）確定；另於同年間，因竊盜案件，經臺灣臺中地方
    法院以94年度易字第1484號判決判處有期徒刑5 月確定，上
    揭3 罪經接續執行，刑期自94年8 月18日起算，並於95年9
    月20日縮短刑期假釋出監，甫於95年10月1 日假釋期滿，未
    經撤銷假釋，其未執行之刑，視為已執行完畢（構成累犯）
    。
三、另被告前於92年間，因施用毒品案件，經臺灣新竹地方法院
    以92年度毒聲字第608 號裁定送觀察、勒戒後，認有繼續施
    用毒品之傾向，再經臺灣新竹地方法院以92年度毒聲字第67
    1 號裁定，令入戒治處所施以強制戒治1 年，於93年9 月3
    日執行完畢出監，並經臺灣新竹地方法院檢察署檢察官於93
    年9 月17日以93年度戒毒偵字第45號強制戒治期滿為不起訴
    處分確定。詎仍未戒除毒癮，明知甲基安非他命為毒品危害
    防制條例第2 條第2 項第2 款所規定之第二級毒品，不得施
    用、持有，竟基於施用第二級毒品甲基安非他命之犯意，於
    96年1 月18日某時，在桃園縣平鎮市○○路路旁之車內，以
    吸食器吸食之方式，施用第二級毒品甲基安非他命1 次。嗣
    於96年1 月19日17時20分許，在桃園縣中壢市○○○路708
    巷口為警查獲，並在其所駕駛之車牌號碼Q5-1806 號自小客
    車後行李箱內扣得其所有供（但非專供）施用第二級毒品甲
    基安非他命所用之玻璃球吸食器1 組、削尖勺子1 支、打火
    機1 個、甲基安非他命殘渣袋1 只。案經桃園縣政府警察局
    中壢分局報請臺灣桃園地方法院檢察署檢察官偵查起訴。
四、證據名稱：
    (一)被告於本院訊問及準備程序中之自白。
    (二)台灣檢驗科技股份有限公司濫用藥物尿液檢驗報告暨桃園
      縣政府警察局中壢分局被採尿人姓名編號對照表各1 紙附
      卷可稽。
    (三)玻璃球吸食器1 組、削尖勺子1 支、打火機1 個、甲基安
      非他命殘渣袋1 只扣案可資佐證。
五、本件經檢察官與被告於審判外達成協商之合意且被告已認罪
    ，其合意內容為：就施用第二級毒品部分，被告願受科刑範
    圍為有期徒刑6 月，減為有期徒刑3 月，如易科罰金，以新
    臺幣1000元折算1 日。經查，上開協商合意並無刑事訴訟法
    第455 條之4 第1 項所列情形之一，檢察官聲請改依協商程
    序而為判決，本院爰不經言詞辯論，於協商合意範圍內為協
    商判決，合予敘明。
六、被告犯罪時間在96年4 月24日以前，所犯為毒品危害防制條
    例第10條第2 項之罪，合於減刑條件，與中華民國九十六年
    罪犯減刑條例第2 條第1 項第3 款規定相符，應減其刑期2
    分之1 。又中華民國九十六年罪犯減刑條例第5 條雖規定：
    「本條例施行前，經通緝而未於中華民國96年12月31日以前
    自動歸案接受偵查、審判或執行者，不得依本條例減刑。」
    則如係於本條例施行後，始因逃匿而通緝者，即不適用上開
    條例第5 條規定（最高法院81年度台非字第67號判決同此見
    解）。查本件被告甲○○雖經本院於96年10月5 日發佈通緝
    ，而於96年10月12日經緝獲到案，惟其既係於中華民國九十
    六年罪犯減刑條例施行後始遭通緝，不適用上開條例第5 條
    規定，自仍應依該條例減刑，一併敘明。
七、扣案之甲基安非他命殘渣袋1 只，經被告自白施用甲基安非
    他命在卷，且被告服用該物後尿液中驗出甲基安非他命類陽
    性反應，應依毒品危害防制條例第18條第1 項前段規定，沒
    收銷燬之。又扣案之玻璃球吸食器1 組、削尖勺子1 支、打
    火機1 個，均係被告所有，供其施用（但非專供）第二級毒
    品甲基安非他命所用之物，業據其於本院準備程序中供明在
    卷，應依刑法第38條第1 項第2 款規定，宣告沒收。
八、應適用之法條：刑事訴訟法第284 條之1 、第455 條之4 第
    2 項、第455 條之8 ，毒品危害防制條例第10條第2 項、第
    18條第1 項前段，刑法第11條、第47條第1 項、第41條第1
    項前段、第38條第1 項第2 款，中華民國九十六年罪犯減刑
    條例第2 條第1 項第3 款、第7 條。
九、本判決除有刑事訴訟法第455 條之4 第1 項第1 款、第2 款
    、第4 款、第6 款、第7 款所定情形之一，或違反同條第2
    項規定者外，不得上訴。
十、如不服本件判決，得自收受判決送達之日起10日內，向本院
    提出上訴書狀，上訴於第二審法院。
本案經檢察官鄭堤升到庭執行職務。
中　　華　　民　　國　　96　　年　　10　　月　　29　　日
                  刑事庭法　官　徐  培  元
以上正本證明與原本無異。
                        書記官  楊  美  慧
中　　華　　民　　國　　96　　年　　10　　月　　29　　日
附錄本件論罪科刑法條：
毒品危害防制條例第10條
施用第一級毒品者，處六月以上五年以下有期徒刑。
施用第二級毒品者，處三年以下有期徒刑。
